# 请教各位老师：分配以前年度利润是否影响当期少数股东损益

提问人：daya4 时间：2021-03-04 08:05:05
非100%子公司分配以前年度的未分配利润，在合并抵消中，对于少数股东的收益可以直接直接 调 整少数股 东权 益益吗？还是说需要通需要通 过 当期的少数股 东损 益益 进 行行 结转 一下？

回答人：chenyiwei
利润分配是公司与股东之间的权益性交易，不影响损益。所以在一般情况下，合并报表层面子公司的利润分配不影响少数股东损益，直接减少少数股东权益。